臺灣屏東地方法院屏東簡易庭小額民事裁定
　　　　　　　　　　　　　　　　　　110年度屏小字第205號
原　　　告　洪婉婷　
被　　　告　鄭國賢　
上列當事人間請求損害賠償事件，本院於民國110 年10月28日言
詞辯論終結，裁定如下：
    主      文
原告之訴駁回。
訴訟費用由原告負擔。
    事實及理由
一、原告主張：訴外人鄭國忠於民國108 年5 月5 日下午3 時54
    分許，騎乘被告鄭國賢所有車牌號碼000-0000號普通重型機
    車（下稱系爭機車），沿屏東縣屏東市建華一街由西往東方
    向行駛，行經該路與建華三街交岔路口時，本應注意車輛行
    駛時，駕駛人應注意車前狀況，並隨時採取必要之安全措施
    ，且行駛至交岔路口，其行進應遵守燈光號誌，於行車管制
    號誌顯示圓形紅燈時，表示禁止通行，不得進入路口，且依
    當時情形，並無不能注意之情事，於其行向號誌燈已顯示紅
    燈，猶貿然前行予以闖越，適有訴外人黃恆星騎駛車牌號碼
    000-000 號普通重型機車搭載原告沿建華三街由北往南方向
    行駛，亦行經該路口，見狀避煞不及，致訴外人黃恆星之機
    車車頭與鄭國忠所騎駛前開機車之車頭擦撞（下稱系爭車禍
    事件），原告與訴外人黃恆星因而人車倒地，致原告受有右
    踝燙傷、左外踝骨折等傷害，支出保健食品之必要費用新臺
    幣（下同）6,000 元，並受有不能工作損失72,000元，眼鏡
    、手機等毀損之財物損失2,000 元，併請求精神慰撫金15,0
    00元，與前開項目合計100,000 元。又被告鄭國賢為系爭機
    車之所有人，既明知訴外人無駕駛執照而仍同意將系爭機車
    出借供其騎乘，自應對訴外人鄭國忠騎乘系爭機車肇生事故
    之行為負責，為此，爰依侵權行為之法律關係提起本件訴訟
    等語，並聲明：被告應給付原告10萬元，及自起訴狀繕本送
    達翌日起至清償日止按年息5%計算之利息。
二、被告則以：伊從頭到尾都不清楚什麼事情，調解時伊沒到場
    ，伊只是因為訴外人鄭國忠信用不良，而將車子登記在伊名
    下，鄭國忠原先也領有駕駛執照，只是因酒駕被扣留而已，
    且原告已有領取強制責任險理賠金等語，資為抗辯，並聲明
    ：原告之訴駁回。
三、按經法院核定之民事調解，與民事確定判決有同一之效力；
    經法院核定之刑事調解，以給付金錢或其他代替物或有價證
    券之一定數量為標的者，其調解書得為執行名義。鄉鎮市調
    解條例第27條第2 項、第3 項定有明文。又，除別有規定外
    ，確定之終局判決就經裁判之訴訟標的，有既判力。民事訴
    訟法第400 條第1 項亦有明文。復按，原告之訴，有其訴訟
    標的為確定判決之效力所及之情形者，法院應以裁定駁回之
    。同法第249 條第1 項第7 款亦規定甚明。
四、經查，被告及訴外人鄭國忠因系爭車禍事件，曾以原告及訴
    外人洪明福為對造人，向屏東縣屏東市調解委員會聲請調解
    ，經屏東縣屏東市調解委員會於109 年6 月9 日以109 年民
    調字第955 號調解成立（下稱系爭調解事件），並經本院以
    109 年屏核字第1221號核定在案，該調解書當事人欄為「聲
    請人兼下委代：鄭國忠、聲請人：鄭國賢（車主）、對造人
    ：洪婉婷、對造人：洪明福（車主）」，調解內容並載明：
    「一、聲請人鄭國忠願給付對造人洪婉婷、洪明福因本次車
    禍所生之財物、醫療及精神上一切損失，共計新臺幣7 萬元
    整（不含強制汽車責任險），上開款項新臺幣7 萬元於109
    年6 月起，每月（期）20日前新臺幣5,000 元整需由聲請人
    鄭國忠電匯至對造人洪婉婷指定之帳戶內至全部清償為止，
    上開款項倘有一期未給付，其餘未到期之款項均視為到期。
    …三、兩造當事人均拋棄民事上其餘請求，刑事部分不予追
    究」，有原告所提之調解書影本在卷可稽（本院卷第15頁）
    ，並經本院調取前開調解書核定卷宗審閱無誤，堪認原告就
    系爭車禍所受損失，針對鄭國忠、鄭國賢應負賠償責任部分
    ，已經系爭調解事件，由到場鄭國忠代理被告與到場之原告
    及洪明福，合意由鄭國忠一人依調解內容第一項賠付，原告
    及洪明福既未於該調解程序中要求聲請人鄭國賢一併負賠償
    責任，依調解內容第三項之記載，應足認原告及洪明福就被
    告對系爭車禍所生損害賠償請求權已於系爭調解事件中拋棄
    。原告於本院審理中自承本件起訴請求原告賠償之事實與系
    爭調解事件所示之車禍事件相同（本院卷第200 頁），則系
    爭調解內容經法院核定後，既與確定判決有同一之效力，原
    告復於調解時同意拋棄其餘請求，則原告自不得再就同一訴
    訟標的法律關係請求被告負侵權行為之損害賠償責任。原告
    固稱訴外人鄭國忠未履行系爭調解第1 項內容，然此部分乃
    係原告得否依系爭調解為執行名義聲請強制執行之問題，而
    非就同一訴訟標的再行請求。
五、綜上所述，原告提起本件訴訟所主張之訴訟標的法律關係已
    有經法院核定之民事調解，即已為系爭調解之既判力所遮斷
    ，而不容原告再行主張或爭執。從而，原告提起本件損害賠
    償之訴為系爭調解之效力所及，原告係就與已有確定終局判
    決同一效力之同一事件重複起訴，於法自有未合，依民事訴
    訟法第249 條第1 項第7 款之規定，自應以裁定駁回之。
六、訴訟費用負擔依據：民事訴訟法第78條。
中    華    民    國   110    年    11    月    11    日
                  屏東簡易庭  法  官  彭聖芳
正本係照原本作成。
如不服本裁定應於送達後10日內向本院提出抗告狀，並繳納抗告
費新臺幣1,000元。如委任律師提起上訴者，應一併繳納上訴審
裁判費。
中    華    民    國   110    年    11    月    11    日
                              書記官  孫秀桃